Rivière de Bièvre: cours de la rivière de sa source à Paris, avec ses affluents, canaux, bassins et pièces d'eau (1734-1758)
Archives nationales (France)
- Plans du cours de la rivière, de ses affluents, des canaux, bassins et pièces d'eau s'y rattachant., CP/Z/1e/307/1-CP/Z/1e/307/9
  - Rivière de Bièvre avec ses affluents, canaux d'irrigation et pièces d'eau, depuis sa source jusqu'à Paris. Jean Renard, arpenteur., CP/Z/1e/307/3-CP/Z/1e/307/6, Z/1e/308
    - Plans., CP/Z/1e/307/3-CP/Z/1e/307/6
      - Cours de la rivière., [6 juin 1757]; CP/Z/1e/307/3; pièces 1 à 8; Encre et lavis. Sans échelle.
        - Entre le chemin des Loges à Versailles et la chaussée du moulin Saint-Martin dit des Pintets, avec la fontaine du Vallon et le moulin Saint-Martin., CP/Z/1e/307/3; pièce 5; 45 x 59 cm
          Numéroté « 5e feuille ».
          Ancienne cote: Z/1j/1313/37/5; notice 151.
          Les Loges-en-Josas (Yvelines); Jouy-en-Josas (Yvelines)
        - Entre les chaussées du moulin Saint-Martin et du moulin du Rat, avec les fontaines du Tourniquet de la Mablières et du Tourniquet des Bordeaux, les moulins Saint-Martin, de Jouy et du Rat., CP/Z/1e/307/3; pièce 6; 45 x 59 cm
          Numéroté « 6e feuille ».
          Ancienne cote: Z/1j/1313/37/6; notice 148.
        - Entre la vallée d'Enfer et la chaussée du moulin de Bièvres, avec les moulins de Vauboyen et de Bièvres et le village de Bièvres., CP/Z/1e/307/3; pièce 7; 45 x 59 cm
          Numéroté « 7e feuille ».
          Ancienne cote: Z/1j/1313/37/7; notices 149 et 132.
        - Depuis la chaussée du moulin de Bièvres à la rue qui entre dans le village d'Igny, avec deux fontaines au dessous de la tuilerie de Bièvres, les moulins et les villages de Bièvres et d'Igny., CP/Z/1e/307/3; pièce 8; 45 x 59 cm
          Numéroté « 8e feuille »
          Ancienne cote: Z/1j/1313/37/8; notice 145.
      - Affluents de la rivière., [6 juin 1757]; CP/Z/1e/307/4; pièces 1 à 5; Encre et lavis. Sans échelle.
        Anciennes cotes: Z/1j/1313/38/1 à 5
        - Ruisseau de la fontaine de l'Abbaye-aux-Bois, traversant les enclos de l'Abbaye-aux-Bois, de la seigneurie de Bièvres et des Mathurins, avec la masure de la Sygrie., CP/Z/1e/307/4; pièce 1; 45 x 59 cm
          Numéroté « 9e feuille ».
          Ancienne cote: Z/1j/1313/38/1; notice 135.
        - Ruisseau de Vauhallan, avec les fontaines de Richeville, de Vauhallan, des Ruchères et les moulins d'Amblainvilliers, de Grais, Migneaux; ruisseau de Villouvette, avec les fontaines de Villouvette, de la tuilerie de Massy et Godeau., CP/Z/1e/307/4; pièce 2; 45 x 59 cm
          Numéroté « 10e feuille »
          Ancienne cote: Z/1j/1313/38/4; notice 157.
          Vauhallan (Essonne); Massy (Essonne); Verrières-le-Buisson (Essonne)
        - Ruisseau de la fontaine des Godets, avec les deux fontaines dites des Préaux, les fontaines des Godets et du gros Chêne., CP/Z/1e/307/4; pièce 3; 45 x 59 cm
          Numéroté « 11e feuille ».
          Ancienne cote: Z/1j/1313/38/2; notice 98.
          Antony (Hauts-de-Seine); Verrières-le-Buisson (Essonne)
        - Ruisseau de Wissous avec la fontaine de Wissous, l'enclos de monsieur l'abbé Tuder et le château de Troüer; ruisseau des marais de Rungis; rivière de Bièvre avec le moulin de Berny., CP/Z/1e/307/4; pièce 4; 45 x 59 cm
          Numéroté « 12e feuille »
          Ancienne cote: Z/1j/1313/38/5; notices 100, 121 et 162.
          Wissous (Essonne); Antony (Hauts-de-Seine); Rungis (Val-de-Marne); Fresnes (Val-de-Marne)
        - Ruisseau de la fontaine des Moulins, avec la fontaine des Moulins et la fontaine venant de Fontenay-aux-Roses, traversant les enclos des sieurs Le Brun, Marchais et de la dame Le Roy, dans le village de Bourg-la-Reine; ruisseau de la grande Bouëlle ou morte rivière entre le Grand Gentilly et le Clos Payen, avec la fontaine à Mulard., CP/Z/1e/307/4; pièce 5; 45 x 59 cm
          Numéroté « 13e feuille ».
          Ancienne cote: Z/1j/1313/38/3; notice 110.
          Fontenay-aux-Roses (Hauts-de-Seine); Bourg-la-Reine (Hauts-de-Seine); Gentilly (Val-de-Marne); Paris (France)
      - Canaux et pièces d'eau de la rivière., [17 juillet 1757]; CP/Z/1e/307/5; pièces 1 à 5; Encre et lavis. Sans échelle.
        Anciennes cotes: Z/1j/1313/39/1 à 5
        - Autour du château de Bièvres et des villages de Bièvres, Massy, Antony, Wissous, Bourg-la-Reine., CP/Z/1e/307/5; pièce 1; 47 x 60 cm
          Ancienne cote: Z/1j/1313/39/2; notice 133.
          Bièvres (Essonne); Massy (Essonne); Antony (Hauts-de-Seine); Wissous (Essonne); Bourg-la-Reine (Hauts-de-Seine)
        - Dans le parc de Cachan appartenant à l'abbaye de Saint-Germain-des-Prés, près du moulin de Cachan., CP/Z/1e/307/5; pièce 2; 47 x 60 cm
          Ancienne cote: Z/1j/1313/39/3; notice 102.
        - Dans l'enclos du fief de l'Arc-d'Anjou et dans le village d'Arcueil., CP/Z/1e/307/5; pièce 3; 47 x 60 cm
          Ancienne cote: Z/1j/1313/39/4; notice 102.
        - Autour du village de Gentilly., CP/Z/1e/307/5; pièce 4; 47 x 60 cm
          Ancienne cote: Z/1j/1313/39/5; notice 112.
        - Dans les enclos des Dames Cordelières, de la manufacture royale des tapisseries des Gobelins et du clos Payen., CP/Z/1e/307/5; pièce 5; 47 x 60 cm
          Ancienne cote: Z/1j/1313/39/1; notice 79.
      - Parcelles et propriétaires le long de la rivière dans Paris, depuis le confluent avec la Seine., [1er septembre 1757-24 octobre 1757]; CP/Z/1e/307/6; pièces 1 à 4; Encre et lavis. Sans échelle.
        Anciennes cotes: Z/1j/1313/35/1 à 4
        - Depuis la chaussée du quai Saint-Bernard jusqu'à la rue du Jardin-du-Roi, avec les moulins Ponceau et Copeau., CP/Z/1e/307/6; pièce 1; 60 x 47 cm
          Annoté « première feuille ».
          Ancienne cote: Z/1j/1313/35/1; notice 41
        - Entre la rue du Jardin-du-Roi et la rue Mouffetard, avec le pont du Jardin-du-roi, le pont aux Biches, le pont aux Tripes et l'égoût Mouffetard., CP/Z/1e/307/6; pièce 2; 60 x 47 cm
          Annoté « deuxième feuille ».
          Ancienne cote: Z 1J 1313/35/2; notice 43.
        - Entre la rue Mouffetard et le terrain de l'hôtel royal des Gobelins d'une part et le jardin des Dames Cordelières d'autre part, avec le pont aux Tripes, le pont Saint-Hippolyte et le moulin de Saint-Marcel., CP/Z/1e/307/6; pièce 3; 60 x 47 cm
          Annoté « troisième feuille ».
          Ancienne cote: Z 1J 1313/35/3; notice 45
        - Le long des terrains appartenant à l'hôtel royal des Gobelins et au clos Payen, avec le pont et le moulin de Croulebarbe., CP/Z/1e/307/6; pièce 4; 60 x 47 cm
          Annoté « quatrième feuille ».
          Ancienne cote: Z/1j/1313/35/4; notice 78.
  - Rivière de Bièvre. Autres arpenteurs., [1741-1756]; CP/Z/1e/307/7-CP/Z/1e/307/9, Z/1e/308
    - Berge appartenant à monsieur Legrais. Plan pour remettre la rivière dans son lit naturel et procès-verbal correspondant. Guillaume Egresset, entrepreneur., 10 septembre 1748-13 septembre 1749; CP/Z/1e/307/7; Z/1e/308; Encre et lavis. 15 x 41 cm. Éch.: 1/120
      Description du plan au verso.
      Plans: CP/Z/1e/307/7 (ancienne cote: Z/1j/1313/42/1; notice 80).
      Procès-verbal de visite enregistré par la maîtrise des eaux et forêts: Z/1e/308/dossier 3, pages 1 à 92: visite, 10 septembre-2 octobre 1748.
    - Étang appartenant à monsieur Patte. Plan des travaux à réaliser et procès-verbal correspondant. Charles Lefeuvre, maçon., 14 avril-19 avril 1741; CP/Z/1e/307/8; Z/1e/308; Encre et lavis. 44 x 30 cm. Éch.: 1/325
      Plans: CP/Z/1e/307/8 (ancienne cote: Z/1j/1313/40/1 à 3; notice 111).
      Procès-verbaux (requête et décision) enregistrés par la maîtrise des eaux et forêts:
      - Z/1e/308/dossier 4, pages 1 à 4: requête de Monsieur Patte, 14-16 avril 1741
      - Z/1e/308/dossier 4, pages 5 à 8: décision de la Maîtrise, 19 avril 1741.
    - Terrain appartenant au sieur Gandolphe. Plan d'un projet pour le nouveau lit de la rivière et procès-verbal correspondant. Pierre Antoine Rivière, arpenteur., 30 juillet 1756-1er juin 1757; CP/Z/1e/307/9; Z/1e/308; Encre et lavis. 29 x 46 cm. Éch.: 1/420
      Plans: CP/Z/1e/307/9 (ancienne cote: Z/1j/1313/41/1 et 2; notice 107).
      Procès-verbaux (requête, visite, décision) enregistrés par la maîtrise des eaux et forêts:
      - Z/1e/308/dossier 5, pages 1 à 4: requête du fondé de pouvoir de Monsieur Gandolphe, 5-26 avril 1757
      - Z/1e/308/dossier 5, pages 5 et 6: requête de Monsieur Gandolphe, 20 mai 1757
      - Z/1e/308/dossier 5, pages 7 à 14: procès-verbal de visite, 25 mai 1757
      - Z/1e/308/dossier 5, pages 15 à 26: expédition, 1er juin 1757.